臺灣高雄地方法院交通事件裁定　　　　100年度交聲字第327號
原處分機關　高雄市政府交通局
異　議　人
即受處分人　陳序崗
上列異議人即受處分人因違反道路交通管理處罰條例事件，對於
高雄市政府交通局交通事件裁決中心中華民國100 年1 月19日所
為之處分（原處分案號：高市交裁字第裁32-Z7C016535號），聲
明異議，本院裁定如下：
    主  文
異議駁回。
    理  由
一、原處分意旨略以：異議人即受處分人陳序崗（下簡稱異議人
    ）駕駛車牌號碼YS-6673 號自小客車於民國99年10月19日8
    時51分許，在國道三號高速公路北上路段220.1 公里之行車
    速限110 公里路段，為警測得車速124 公里，超速14公里，
    經內政部警政署國道公路警察局第七警察隊警員舉發，原處
    分機關乃依道路交通管理處罰條例第33條第1 項第1 款之規
    定，裁處罰鍰新臺幣（下同）3,000 元，並依道路交通管理
    處罰條例第63條第1 項第1 款規定，記違規點數1 點等語。
二、聲明異議意旨則以：異議人駕駛前揭自小客車，於前揭時間
    行經前揭路段時，前方有一車輛，依理員警所測得之車速，
    應係前方車輛之車速。員警復未提出超速照片證明其確有超
    速。再者警員取締當時，只有一名員警下車，另名員警在車
    上吃口香糖，態度隨便，令人難以相信如此工作態度下之員
    警，其行為之可信度。原處分不查，爰依法聲明異議，請求
    撤銷原處分等語。
三、按汽車行駛於高速公路、快速公路或設站管制之道路，不遵
    使用限制、禁止、行車管制及管理事項之管制規則，而有行
    車速度超過規定之最高速限或低於規定之最低速限之行為者
    ，處汽車駕駛人3,000 元以上6,000 元以下罰鍰，並記違規
    點數1 點，道路交通管理處罰條例第33條第1 項第1 款、第
    63條第1 項，分別定有明文。
四、經查：
  (一)異議人駕駛前揭車輛於上開時、地行車速度達124 公里，超
    過規定之最高速限（即時速110 公里）14公里之情形，業據
    舉發警員龍一鳴到庭結證稱：伊當時是在國道三號北上220.
    1 公里處執勤，當時異議人的車子經雷射測速槍測速124 公
    里，攔停以後告訴異議人超速，並出示測速槍數據予異議人
    ，經異議人親閱後，製發通知單等語明確（參本院卷第21頁
    ），而本院衡諸證人龍一鳴與異議人並不相識，素無怨隙，
    苟非實情，自無恣意誣攀之理，其上開所證自堪採信。又證
    人龍一鳴該日所使用之雷達測速槍，雖未有照相之功能，然
    係經由執勤人員以瞄準鏡對準目標（單一車輛）扣發射板機
    即可精確測出所瞄準目標之速度，測得之數據會顯示於液晶
    顯示器內，駕駛人可當場檢視等情，有內政部警政署國道公
    路警察局第七警察隊98年11月16日公警七交字第0990771728
    號函在卷可參（參本院卷第10頁、第11頁），則依該測速槍
    係對單一車輛鎖定之功能，輔以證人龍一鳴於本院調查中證
    稱：自85年開始使用該款測速槍，已有10幾年之經驗，不會
    操作錯誤等語（參本院卷第22頁），衡情證人龍一鳴於執行
    測速勤務時，自無可能誤認測速目標。且證人龍一鳴所持用
    之雷達測速槍，係經經濟部標準局檢定合格，有檢定合格證
    書在卷可證（詳本院卷第12頁），該儀器既經檢驗合格，於
    舉發當時，尚在有效期限內，測速結果自屬可採。是異議人
    辯稱未超速等語，尚難採信。至異議人以未有證據可證其確
    有超速乙節，因異議人確有超速行為，業經明確論述如上，
    尚難因本件未有其他證據可證而受影響，附此敘明。
  (二)至異議人另辯稱警員取締態度隨便，其行為公信力難以令人
    信服等語，雖異議人此部分之指摘，舉發機關確實應引以為
    戒，並改進執勤態度，然本院遍閱交通相關法令，並無因上
    開事由即得逕認異議人行車未違規，或就行車違規予以免責
    之相關規定，自難以異議人此部分所辯，採為有利異議人之
    認定，附此敘明。
五、綜上所述，異議人確有前述超速違規駕車之行為甚明，異議
    所辯均難採信，原處分機關依道路交通管理處罰條例第33條
    第1 項第1 款及第63條第1 項第1 款規定，並參酌違反道路
    交通管理事件統一裁罰基準表，裁處異議人罰鍰3,000 元，
    並記違規點數1 點，經核於法並無不合。本件異議為無理由
    ，應予駁回。
據上論斷，依道路交通事件處理辦法第18條（99年10月26日修正
、同年10月28日施行），裁定如主文。
中    華    民    國   100    年    2     月    23    日
                  交通法庭  法  官    林揚奇
以上正本證明與原本無異。
如不服本裁定應於送達後5日內向本院提出抗告狀。
中    華    民    國   100    年    2     月    23    日
                            書記官    何明昌